【裁判字號】    94,訴,2384
【裁判日期】    950317
【裁判案由】    毒品危害防制條例
【裁判全文】
臺灣板橋地方法院刑事判決              94年度訴字第2384號
公  訴  人  臺灣板橋地方法院檢察署檢察官
被      告  甲○○
上列被告因毒品危害防制條例案件，經檢察官提起公訴（94年度
核退毒偵字第1962號），被告於準備程序進行中就被訴事實為有
罪之陳述，經告知簡式審判程序之旨，並聽取當事人之意見後，
本院裁定由受命法官獨任進行簡式審判程序，並判決如下：
    主  文
甲○○連續施用第一級毒品，累犯，處有期徒刑拾月。
扣案之第一級毒品海洛因（淨重零點零公克）沒收銷燬之；裝
載第一級毒品海洛因之外包裝袋壹只沒收。
    事  實
一、甲○○曾因違反肅清煙毒條例等案件，經臺灣高等法院以83
    年度上訴字第868號判決，就違反肅清煙毒條例部分判處有
    期徒刑4年，就違反麻醉藥品管理條例部分判處有期徒刑8月
    ，應執行有期徒刑4年6月確定；又因違反藥事法案件，經本
    院以82年度訴字第2445號判決判處有期徒刑1年，前開案件
    經臺灣高等法院以83年度聲字第2006號裁定應執行有期徒刑
    5年；復因違反肅清煙毒條例案件，經臺灣桃園地方法院以
    84年度訴字第49號判決判處有期徒刑3年3月，接續執行。於
    84年5月12日入監執行，於86 年5月3日縮短刑期假釋出監，
    嗣經撤銷假釋，執行殘刑4年7 月5日，於94年5月28日縮刑
    期滿執行完畢。另因施用毒品，經本院以89年度毒聲字第
    4088號裁定應送勒戒處所觀察、勒戒，經觀察、勒戒後，認
    有繼續施用毒品傾向，再經本院以89年度毒聲字第4350號裁
    定令入戒治處所施以強制戒治，嗣經本院以90年度毒聲字第
    508號裁定停止戒治所餘戒治期間付保護管束，於90年7月16
    日保護管束期滿，經臺灣板橋地方法院檢察署檢察官於90年
    11月16日以90年度戒毒偵字第680號為不起訴處分。詎其仍
    未戒除毒癮，竟於強制戒治執行完畢釋放後，5年內另基於
    施用第一級毒品海洛因（以下簡稱海洛因）之概括犯意，自
    94 年7月初某日起至同年8月13日晚間某時止，先後多次在
    臺北縣三峽鎮○○街1巷堤防邊，以將海洛因稀釋後，再以
    針筒注射入體內之方式施用海洛因，平均約11小時即施用1
    次。嗣於94年8月14日10時45分許，為警在上址查獲，並扣
    得其所有之海洛因1包（淨重0.03公克），採尿驗悉。
二、案經臺北縣政府警察局三峽分局報告臺灣板橋地方法院檢察
    署檢察官偵查起訴。
    理  由
一、上揭事實，業據被告甲○○於本院審理中坦承不諱，且其於
    94年8月14日為警查獲後所採集之尿液，經送往臺灣檢驗科
    技股份有限公司以EIA酵素免疫分析法初步檢驗，以GC/MS
    氣相層析質譜儀確認檢驗結果，有鴉片類（嗎啡、可待因）
    陽性反應，有該公司94年8月29日編號CH/2005/80652號濫用
    藥物尿液檢驗報告乙紙在卷可稽。而其於94年8月14日為警
    扣得之白粉1包，經送往法務部調查局鑑定結果，認含海洛
    因成分，淨重0.03公克（空包裝重0.19公克），有該局94年
    10月19日調科壹字第060010405號鑑定通知書乙紙附卷可稽
    。足徵被告自白與事實相符，被告施用第一級毒品犯行應堪
    認定。又被告曾因施用毒品，經本院以89年度毒聲字第4088
    號裁定應送勒戒處所觀察、勒戒，經觀察、勒戒後，認有繼
    續施用毒品傾向，再經本院以89年度毒聲字第4350號裁定令
    入戒治處所施以強制戒治，嗣經本院以90年度毒聲字第508
    號裁定停止戒治所餘戒治期間付保護管束，於90年7月16日
    保護管束期滿，經臺灣板橋地方法院檢察署檢察官於90年11
    月16日以90年度戒毒偵字第680號為不起訴處分，有臺灣高
    等法院被告前案紀錄表乙紙附卷足憑。足徵被告經強制戒治
    執行完畢釋放後，5年以內再犯施用毒品危害防制條例第10
    條第1項之罪。本件事證明確，被告犯行洵堪認定。
二、查海洛因為毒品危害防制條例第2條第2項第1款明定之第一
    級毒品，不得持有、施用及販賣。核被告所為係犯毒品危害
    防制條例第10條第1項之罪。其施用海洛因前後持有海洛因
    之低度行為應為施用之高度行為所吸收，不另論罪。被告先
    後多次施用海洛因犯行，時間緊接，方法相同，觸犯構成要
    件相同之罪名，顯係基於概括犯意為之，應依連續犯規定論
    以一罪，並依法加重其刑。又被告曾因違反肅清煙毒條例等
    案件，經臺灣高等法院以83年度上訴字第868號判決，就違
    反肅清煙毒條例部分判處有期徒刑4年，就違反麻醉藥品管
    理條例案件判處有期徒刑8月，應執行有期徒刑4年6月確定
    ；又因違反藥事法案件，經本院以82年度訴字第2445號判決
    判處有期徒刑1年，前開案件經臺灣高等法院以83年度生字
    第2006號裁定應執行有期徒刑5年；復因違反肅清煙毒條例
    案件，經臺灣桃園地方法院以84年度訴字第49號判決判處有
    期徒刑3年3月，接續執行。於84年5月12日入監執行，於86
    年5月3日縮短刑期假釋出監，嗣經撤銷假釋，執行殘刑4年7
    月5日，於94年5月28日縮刑期滿執行完畢，有前開臺灣高等
    法院被告前案紀錄表乙紙附卷可參，其受有期徒刑之執行完
    畢，5年以內再犯有期徒刑以上之本罪，為累犯，應依法遞
    加重其刑。爰審酌施用海洛因後，有短暫興奮及欣快感，而
    隨之而來卻會陷入困倦狀態，長期使用會產生耐藥性及心理
    、生理依賴性，即需增加劑量始可達到主觀相同效果，一旦
    停止使用，除產生戒斷反應外，易伴有心理之渴藥性，導致
    施用者無法控制自身行為。施用海洛因對身心產生的危害，
    被告業經強制戒治卻仍無法戒除施用毒品之惡習，復為本件
    施用海洛因犯行，顯見戒除毒癮之意志薄弱，兼衡其犯罪之
    動機、目的、手段、品行、施用次數、頻率，坦承犯行之犯
    罪後態度等一切情狀，量處如主文所示之刑，以玆儆懲。
三、扣案之海洛因（淨重0.03公克），為查獲之第一級毒品，應
    依毒品危害防制條例第18條第1項前段沒收銷燬之。而海洛
    因之外包裝袋1只，係防止毒品裸露、逸出及潮濕之功用，
    並便於攜帶，應屬供施用第一級毒品所用之物，被告復供承
    前開之物為其所有，爰依刑法第38條第1項第2款宣告沒收。
據上論斷，應依刑事訴訟法第273 條之1 第1 項、第299 條第1
項前段，毒品危害防制條例第10條第1 項、第18條第1 項前段，
刑法第11條前段、第56條、第47條、第38條第1 項第2 款，判決
如主文。
本案經檢察官曾文鐘到庭執行職務。
中    華    民    國    95    年    3     月    17    日
                  刑事第十庭    法  官   張宏節
上列正本證明與  原本無異。
如不服本判決應於送達後10日內向本院提出上訴狀。
                                書記官   鄧順生
中    華    民    國    95    年    3     月    17    日
附錄本案論罪科刑法條全文：
毒品危害防制條例第10條
施用第一級毒品者，處 6 月以上 5 年以下有期徒刑。
施用第二級毒品者，處 3 年以下有期徒刑。


司法院資訊處製作；財團法人民間司法改革基金會備份。
